【裁判字號】    92,裁,1575
【裁判日期】    921106
【裁判案由】    房屋稅
【裁判全文】
最  高  行  政  法  院  裁  定                  九十二年度裁字第一五七五號
    上  訴  人  俊聯建設股份有限公司
    代  表  人  乙○○
    被 上訴 人  臺中市稅捐稽徵處
    代  表  人  甲○○
右當事人間因房屋稅事件，上訴人不服中華民國九十年八月二十三日台中高等行政法
院九十年度簡字第三一二五號判決，提起上訴。本院裁定如左：
    主  文
上訴駁回。
上訴審訴訟費用由上訴人負擔。
    理  由
按對於適用簡易程序之裁判提起上訴或抗告，須經最高行政法院許可，且該許可以訴
訟事件所涉及之法律見解具有原則性者為限，行政訴訟法第二百三十五條定有明文。
所謂訴訟事件涉及之法律見解具有原則性，係指對於行政命令是否牴觸法律所為之判
斷，或就同類事件所表示之法律見解與其他高等法院所表示之見解互相牴觸，始屬相
當。原判決以系爭房屋地下二層於八十六年底起由系爭大樓管理委員會以「中星停車
場」名義申請設籍課稅後對外開放營業；又系爭房屋地下二、三層均為停車場，地下
二樓入口處設有「中星停車場」收費取票機及收費員按車收費，且地下二、三層相通
未區隔，車輛進出僅收費站唯一出入口，按車收費每小時平常日四十元、假日六十元
，抑或包月承租每月租金三、五○○元，且為廣三百貨公司特約停車場，週六、日及
國定假日憑該公司購貨發票消費滿五○○元則可於系爭房屋停車場停車抵費一小時，
如未消費則需按時計費，以上無論按時計費、包月承租或憑廣三百貨購貨發票抵用者
，各車主均可隨意自由選擇停放系爭房屋地下二、三層之停車位，並未限制停車樓層
或停車位置等情，亦據被上訴人派員於八十八年七月十五日實地勘查屬實。另系爭房
屋依使用執照各層用途既如上述為地下一層超級市場、地下二層停車空間、地下三層
防空避難室兼停車空間、地上三至十四層均為商場，則該棟大樓係一商業大樓，與一
般住家使用並不相同，核與「僅為利用原有空間設置機器房，抽水機等使用而非營業
者，均應免徵房屋稅」之規定不符，自無法予以免徵房屋稅。揆諸房屋稅條例第三條
及財政部六十六年二月二十六日台財稅第三一二五○號函釋，原處分及所為復查決定
並無違誤，一再訴願決定遞予維持，亦無不合。又系爭大樓地下一層公共設施包括機
械、消防安全管控室等房屋稅均由地下一層之一一六戶分攤，地上各層（戶）並未分
攤該地下一層公共設施之房屋稅，本件地下一層之部分初核並未予以課徵，上訴人主
張該大樓地下一層應免徵房屋稅乙節，亦有誤會。本件上訴意旨略謂：按「地下室設
置儲水庫、消防栓、發電機、變電室等設備，如查明確非地上各層樓營利事業單位為
本身業務需要而設置者」，參照財政部六六台財稅第三一二五○號函之規定免徵房屋
稅。否則應依營業用稅率課征房屋稅，為台北市稅捐稽徵處七十四年七月二十三日北
市稽財丙字第七一三八二號函所明訂。故商業大樓其在地下室所設置之儲水庫、消防
栓、發電機．．．等公設，只要查明確非地上各層營利事業單位為本身業務需要設置
者，依上開釋令之規定，即應予免征房屋稅，殆無疑義。本件系爭大樓地下一、二、
三層所設置之防空避難室、機械房、發電室、污水池、消防安全控管室等設施之房屋
，除係獨立磚牆建築並與停車場使用範圍完全區隔外，確非地上各樓層及地下二、三
樓層停車場營利事業單位為本身業務需要而設置。另房屋稅之課征，係依據房屋之實
際用途及其實際使用面積分別征免稅及適用不同稅率，凡此觀諸房屋稅條例第五條、
第十四條、第十五條及財政部六十六年二月二十六日台財稅第三一二五○號函修訂各
類建築物地下室房屋稅征免原則第二款之規定自明。而本件系爭地下二、三層係分別
規劃作為防空避難室、機械室、發電室．．．等公設及停車場之用。前者依規定應免
征房屋稅，然被上訴人竟將之全部列入停車場面積範圍計算課稅，核與上列法令規定
不符。且本件系爭地下三層停車場與地下二層停車場是完全獨立，明確分隔，此有各
該層樓建築圖可證。又地下三層樓之停車場自始即提供限制系爭大樓本身數百位區分
所有權人免費停車使用。雖被上訴人於八十八年七月十五日派員實勘，因未會知本公
司，致無法了解被上訴人是否確已停車於地下三層樓？況且本件以八十八年房屋稅為
例，其課稅期間係自八十七年七月一日起至八十八年六月三十日止，然被上訴人於課
稅期間過後才派員調查，即令停車地下三層樓屬實，亦為本公司人員未即時制止停放
，乃係管理上之疏失，尚難僅憑一張停車費收據，而否定該地下三層樓未對外開放營
業之事實。又其進一步追溯推定適用於八十七年課稅事件，於法尤嫌無據等語。經查
上訴論旨所指各節，並無所涉及法律見解，具有原則上之重要情事，核與首揭規定不
合，不應許可，其上訴難謂合法。
據上論結，本件上訴人之訴為不合法，爰依行政訴訟法第二百四十九條第一項前段、
第一百零四條、民事訴訟法第九十五條、第七十八條，裁定如主文。
中    華    民    國    九十二      年     十一       月      六        日
                    最 高 行 政 法 院  第 二 庭
                                審 判 長 法  官      陳  石  獅
                                         法  官      吳  錦  龍
                                         法  官      劉  鑫  楨
                                         法  官      高  啟  燦
                                         法  官      黃  合  文
右  正  本  證  明  與  原  本  無  異
                                         法院書記官  蘇  金  全
中    華    民    國    九十二      年      十一      月    二十四      日


司法院資訊處製作；財團法人民間司法改革基金會備份。
